【裁判字號】    92,交訴,28
【裁判日期】    920310
【裁判案由】    公共危險
【裁判全文】
臺灣板橋地方法院刑事判決                          九十二年度交訴字第二八號
    公  訴  人  臺灣板橋地方法院檢察署檢察官
    被      告  丁○○
右列被告因公共危險案件，經檢察官提起公訴（九十二年度偵字第二０一七號），本
院判決如左：
    主  文
丁○○服用酒類不能安全駕駛動力交通工具而駕駛，處有期徒刑參月；又連續駕駛動
力交通工具肇事，致人受傷而逃逸，處有期徒刑柒月。應執行有期徒刑玖月。
    事  實
一、丁○○係計程車駕駛，於民國九十二年一月十一日下午四時許，在臺北縣淡水鎮
    某處飲酒後，已不勝酒力，經友人載送回臺北縣蘆洲市○○路其所駕駛之車號：
    四六五－ＬＷ號營業小客車停放處，丁○○明知駕駛動力交通工具前，不得服用
    酒類，以免影響駕車時之注意及反應能力，竟仍於同日晚間八時五十分許，於服
    用酒類後其吐氣所含酒精成分已超過每公升一‧二一毫克之不能安全駕駛狀態下
    ，仍駕駛前開營業小客車，自蘆洲市○○路欲駛返蘆洲市○○街住處。嗣於同日
    晚間九時許，丁○○駕車由蘆洲市○○路左轉復興路，行經蘆洲市○○路五十八
    號前，應注意車前狀況並隨時採取必要之安全措施，而依當時天候、視距及道路
    狀況等因素復無不能注意之情事，竟疏未注意，不慎偏離車道行駛而陸續擦撞停
    放於路邊之十輛汽、機車（車籍資料及車損情形詳如附表），並造成當時跨坐於
    其中一輛機車上之甲○○受有右足鈍傷併足背腫之傷害（過失傷害部分未據告訴
    ），詎丁○○駕駛前開營業小客車撞傷甲○○後，不思下車察看甲○○之傷勢，
    反另行起意，並基於概括之犯意，駕車加速駛離現場往蘆洲市○○路、民權路口
    方向逃逸。嗣於同日晚間九時十分許，丁○○駕駛前開營業小客車行經蘆洲市○○路、民權路口欲左轉民權路時（起訴書誤載為欲左轉復興路口），明知汽車行
    駛時應注意車前狀況並隨時採取必要之安全措施，且汽車在劃有分向限制線之雙
    向二車道路段行駛時，不得駛入來車之車道內，而依當時天候、視距及道路狀況
    等因素均無不能注意之情事，亦疏未注意，逆向駛入對向車道，不慎再次駕車由
    右側面碰撞斯時正於該路口（欲自民權路左轉復興路）等候紅綠燈號誌由乙○○
    所騎乘之車號：ＬＪ六－七一九號重機車，致該機車人車倒地，乙○○因而受有
    左膝及右肩部（起訴書誤載為左肩部）挫傷之傷害（過失傷害部分亦未據告訴）
    ，詎丁○○見狀後，竟承前肇事逃逸之概括犯意，亦未下車察看乙○○所受之傷
    勢，反駕車加速駛離現場而連續肇事逃逸。嗣經路人發現後報警處理，經警隨即
    於同日晚間九時十五分許在蘆洲市○○路、五華街口追捕到案，並測得丁○○呼
    氣酒精濃度值高達每公升一‧二一毫克，始循線查知上情。
二、案經臺北縣政府警察局蘆洲分局報請臺灣板橋地方法院檢察署檢察官偵查起訴。
    理  由
一、訊據被告丁○○對於其於右揭時地飲酒後，已達不能安全駕駛動力交通工具之狀
    態下仍駕駛營業小客車之犯罪事實，已坦承不諱，被告經警查獲到案後其測試呼
    氣酒精濃度值已高達每公升一‧二一毫克，有酒精濃度檢測值數據紙二紙附卷可
    稽，而被告遭警查獲時已達不能安全駕駛之狀態，亦有汽機車駕駛人酒後生理協
    調平衡檢測紀錄表及刑法第一百八十五條之三案件測試觀察紀錄表各一紙在卷足
    憑，復徵諸被害人甲○○、乙○○二人確於上述時地遭被告駕車撞傷等情，此業
    據被害人甲○○、乙○○二人於警訊及乙○○於本院審理時指證歷歷，堪認被告
  斯時酒後駕車確已達不能安全駕駛之狀態無訛，此部分被告犯行已堪認定。
二、另訊據被告則矢口否認有何連續駕車肇事致人受傷而逃逸之不法犯行，辯稱：當
    時伊已喝醉酒，伊以為係駕車撞到電線桿，不知道撞到人云云。惟查右揭被告連
    續駕車肇事致人受傷而逃逸之犯罪事實，業據證人甲○○、乙○○、李明政、戊○○、陳世明於警訊中及證人乙○○於本院審理時均指證綦詳，並有交通事故現
    場測繪草圖二紙、道路交通事故現場圖二紙、道路交通事故調查報告表五紙、道
    路交通事故補充資料表七紙、舉發違反道路交通管理事件通知單影本一紙、受理
    交通事故肇事逃逸報告表一份、偵辦交通事故案件肇事逃逸案查訪表一份、肇事
    逃逸追查表一份、診斷證明書一紙及交通事故現場暨車損照片十二張在卷足稽，
    且觀諸被告於本院審理時所供稱：「我從三民路停車地點到集賢路、五華街我被
    警察抓到的地點約有二公里，約有十個左右的紅綠燈」、「我從三民路開車到後
    來被警察在集賢路、五華街攔下來的時間之前，因為我朋友曾開車帶我去三民路
    上換輪胎，所以我有下車過，換好輪胎之後我再上車、開車，從我換好輪胎之後
    開始開車到被警察攔下來約十分鐘的時間，是我朋友出換輪胎的錢，也是我朋友
    出面與輪胎店老闆交涉換輪胎的事情，我當時知道換輪胎的事情」、「我第一次
    撞到一排車子的時候，我有聽到有人在喊，因為我很緊張，所以就開車走了」等
    語（參見本院九十二年二月二十四日審判筆錄第四頁），則被告斯時駕車自蘆洲
    市○○路出發地點至遭警查獲之逮捕地點既約有二公里之距離，行進間復須路經
    十個左右之紅綠燈，而斯時復非半夜三更人煙稀少之時段，倘被告確已酒醉，達
    對於外界事務全然缺乏知覺理會及判斷作用而無自由決定其意思能力之心神喪失
    狀態，或該能力較普通人之平均程度顯然減退之精神耗弱狀態，焉有可能尚可駕
    車行駛如此長之距離並穿越多個十字路口？另衡諸被告對於駕車前先隨同友人前
    往輪胎店更換輪胎乙事當時既知之甚詳，於駕車肇事後已聽聞有人在旁呼喊，僅
    因一時緊張遂匆忙駕車駛離等情，堪認被告斯時意識尚屬清楚，對於其駕車肇事
    致人受傷乙節應有所認識，其嗣後竟未下車察看被害人傷勢反加速駛離，被告顯
    有駕車肇事致人受傷而逃逸之不法犯行無訛。被告前開所辯，顯係事後矯飾卸責
    之詞，不足採信。事證明確，被告此部分犯行亦堪認定。
三、核被告丁○○所為，係犯刑法第一百八十五條之三服用酒類不能安全駕駛動力交
    通工具而駕駛罪，及同法第一百八十五條之四駕駛動力交通工具肇事致人受傷而
    逃逸罪。被告先後二次駕車肇事致人受傷而逃逸之犯行，時間緊接，手段相同，
    所犯構成要件復同一，顯係基於概括之犯意反覆為之，應依刑法第五十六條連續
    犯之規定論以一罪，並加重其刑。被告所犯上述二罪間，犯意各別，行為亦殊，
    應予分論併罰。爰審酌被告犯罪之動機、目的、手段、對被害人所造成之傷害及
    對道路用路人交通安全所造成之危害、肇事後未立即對被害人施以救助或報警處
    理反加速逃逸、惟尚無不良前科、此次犯罪後頗有悔意、態度堪稱良好等一切情
    狀，分別量處如主文所示之刑，並依法定其應執行之刑，以示懲儆。
據上論斷，應依刑事訴訟法第二百九十九條第一項前段，刑法第一百八十五條之三、
第一百八十五條之四、第五十一條第五款，判決如主文。
本案經檢察官黃明絹到庭執行職務。
中      華      民      國    九    十    二    年    三    月    十    日
                                    臺灣板橋地方法院交通法庭
                                        法    官  高  奕  驤
右正本證明與原本無異。
如不服本判決，應於判決送達後十日內，向本院提出上訴狀
                                        書 記 官  廖  舜  宜
中      華      民      國    九    十    二    年    三    月    十    日
附表：
┌───┬─────────┬─────┬────────┬──────┐
│編  號│  車    號        │車  種    │  車  主        │車損情形    │
├───┼─────────┼─────┼────────┼──────┤
│ 一   │  ＮＲ七－五九一  │重型機車  │  李明政        │後車尾受損  │
├───┼─────────┼─────┼────────┼──────┤
│ 二   │  ＬＭＣ－九五七  │重型機車  │  亞生園藝公司  │後車尾受損  │
├───┼─────────┼─────┼────────┼──────┤
│ 三   │  ＧＥＵ－二七三  │重型機車  │  丙○○        │後車尾受損  │
├───┼─────────┼─────┼────────┼──────┤
│ 四   │  ＥＷ－二八五八  │自用小客車│  劉和春        │後車尾受損  │
├───┼─────────┼─────┼────────┼──────┤
│ 五   │  ＧＩＺ－二四０  │重型機車  │  正伸實業公司  │右車身受損  │
├───┼─────────┼─────┼────────┼──────┤
│ 六   │  ＭＥＬ－五七七  │重型機車  │  林士琦        │右車身受損  │
├───┼─────────┼─────┼────────┼──────┤
│ 七   │  ＱＤＴ－一六一  │輕型機車  │  劉政輝        │右車身受損  │
├───┼─────────┼─────┼────────┼──────┤
│ 八   │  ＦＤ三－一０一  │重型機車  │  李長慶        │右車身受損  │
├───┼─────────┼─────┼────────┼──────┤
│ 九   │  ＪＦ七－九七六  │重型機車  │  蘇蔡麗鳳      │右車身受損  │
├───┼─────────┼─────┼────────┼──────┤
│ 十   │  ＣＣＦ－五九０  │重型機車  │  陳和善        │右車身受損  │
└───┴─────────┴─────┴────────┴──────┘
附錄本案論罪科刑法條全文：
刑法第一百八十五條之三：
服用毒品、麻醉藥品、酒類或其他相類之物，不能安全駕駛動力交通工具而駕駛者，
處一年以下有期徒刑、拘役或三萬元以下罰金。
刑法第一百八十五條之四：
駕駛動力交通工具肇事，致人死傷而逃逸者，處六月以上五年以下有期徒刑。


司法院資訊處製作；財團法人民間司法改革基金會備份。
